臺灣士林地方法院民事裁定
111年度抗字第171號
抗  告  人  曹惠珍  
相  對  人  合迪股份有限公司
法定代理人  陳鳳龍  

上列當事人間聲請本票裁定事件，抗告人對於民國111年7月19日
本院111年度司票字第9487號裁定提起抗告，本院裁定如下：
    主  文
抗告駁回。
抗告程序費用新臺幣壹仟元由抗告人負擔。
    理  由
一、按在票據上簽名者，依票上所載文義負責；執票人向本票發
    票人行使追索權時，得聲請法院裁定後強制執行；票據法第
    5條第1項、第123條分別定有明文。而本票執票人依上開法
    條之規定，聲請法院裁定許可對發票人強制執行，係屬非訟
    事件程序，法院僅需就形式上審查得否准許強制執行，此項
    裁定並無確定實體上法律關係存否之效力，如發票人就票據
    是否偽造或票據債務之存否有爭執時，應由發票人提起確認
    之訴，以資解決（最高法院56年台抗字第714號、57年台抗
    字第76號裁定意旨參照）。又抗告，除本編別有規定外，準
    用第三編第一章之規定，第二審法院認為上訴為無理由者，
    應為駁回之判決，民事訴訟法第495條之1第1項、第449條第
    1項分別定有明文；上開規定，依非訟事件法第46條規定，
    於非訟事件之抗告準用之。
二、相對人於原審主張：其執有抗告人於民國110年4月19日簽發
    如原裁定主文所示本票乙紙，並免除作成拒絕證書（下稱系
    爭本票），詎屆期經提示後，尚有新臺幣（下同）55萬116
    元未獲清償，為此，依法聲請裁定許可強制執行等語，並提
    出系爭本票為證。原裁定認相對人之聲請與票據法第123條
    規定相符而裁定准許強制執行。
三、抗告意旨略以：伊簽發系爭本票時，因尚未產生債權債務關
    係，未填寫發票日，屬無效票據，伊亦未授權相對人填寫發
    票日，系爭本票發票日欄蓋印之日期為相對人偽造。爰對原
    裁定不服，提起抗告，求為廢棄原裁定並駁回相對人之聲請
    等語。
四、經查，本件相對人主張其執有系爭本票，屆期經提示後，尚
    有50萬116元未獲付款等情，業提出與其所述相符之系爭本
    票為證。而相對人於原審所提出之系爭本票，已具備本票應
    記載事項，合於票據法第120條規定，形式上觀之，屬有效
    之本票，相對人以未獲全額付款而聲請裁定准許強制執行，
    原審據以准許，於法並無不合。至抗告意旨所陳，乃系爭本
    票是否因欠缺絕對必要記載事項而無效，核屬實體上法律關
    係之爭執，揆諸前揭說明，應由抗告人另行提起訴訟。從而
    ，抗告人執上開理由指摘原裁定不當，求予廢棄，為無理由
    ，應予駁回。
五、爰依法裁定如主文。  
中　　華　　民　　國　　111 　年　　9 　　月　　21　　日
                  民事第四庭  法  官  謝佳純
以上正本係照原本作成。
本件裁定不得抗告。
中　　華　　民　　國　　111 　年　　9 　　月　　21　　日
                              書記官  陳怡文